臺灣屏東地方法院刑事判決　　　　　　　96年度簡字第1664號
聲　請　人　臺灣屏東地方法院檢察署檢察官
被　　　告　甲○○
上列被告因侵占案件，經檢察官聲請簡易判決處刑（96年度偵緝
字第431 號），本院判決如下：
    主  文
甲○○意圖為自己不法之所有，而侵占自己持有他人之物，處有
期徒刑陸月，如易科罰金，以銀元佰元即新臺幣玖佰元折算壹
日。
    事實及理由
一、本院認定被告之犯罪事實及證據，與檢察官聲請簡易判決處
    刑書之記載相同，茲引用之（如附件）。
二、比較新舊法：
    按行為後法律有變更者，適用行為時之法律。但行為後之法
    律有利於行為人者，適用最有利於行為人之法律，刑法第2
    條第1 項定有明文。再按行為後法律有變更者，應將行為時
    之法律與裁判時之法律比較適用最有利於行為人之法律；又
    新舊刑法關於刑之規定，雖同採從輕主義，惟比較時仍應就
    罪刑有關之共犯、未遂犯、連續犯、牽連犯以及累犯加重、
    自首減輕、暨其他法定加減原因、與加減比例等一切情形，
    綜其全部之結果，而為比較，再適用有利於行為人之法律處
    斷，而不得一部割裂分別適用不同之新舊法（最高法院24年
    上字第4634號、29年上字第964 號判例意旨、95年第8 次刑
    事庭會議決議參照）。查被告行為後，刑法第33條第5 款原
    規定：「罰金：新臺幣1,000 元以上，以百元計算之」，修
    正前之刑法同條款則規定：「罰金：1 元以上」（折算結果
    為「新臺幣3 元」），故依修正後之規定，刑法第335 條第
    1 項之法定刑有關罰金刑之下限已經提高，是以被告行為時
    之法律較為有利，則應依刑法第2 條第1 項前段之規定適用
    被告行為時法律。至被告涉犯刑法第335 條之法定罰金刑部
    分，因刑法施行法第1 條之1 ，係為取代罰金罰鍰提高標準
    條例第1 條及現行法規所定貨幣單位折算新臺幣條例第2條
    而制定，並未變動罰金數額，實際上其構成要件及法定刑並
    未變更，自無新舊法比較適用問題，當然適用新法（最高法
    院96年度台上字第5438、5331號判決要旨、臺灣高等法院暨
    所屬法院95年法律座談會第19號研討意見參照）。
三、核被告甲○○所為，係犯刑法第335 條第1 項普通侵占罪。
    爰審酌被告行為時正值青壯，受有專科畢業之教育程度，素
    行尚佳（無前科，有卷附臺灣高等法院被告前案紀錄表可參
    ），竟因一時周轉不靈，而侵占他人之會款，且避不見面，
    迄今尚未償還告訴人之會款，惟犯後尚能坦承犯行，態度非
    差等一切情狀，量處如主文所示之刑。又本件被告犯罪後，
    刑法第41條第1 項前段亦經修正，被告行為時之刑法第41條
    第1 項前段規定：「犯最重本刑為5 年以下有期徒刑以下之
    刑之罪，而受6 個月以下有期徒刑或拘役之宣告，因身體、
    教育、職業、家庭之關係或其他正當事由，執行顯有困難者
    ，得以1 元以上3 元以下折算1 日，易科罰金。」又被告行
    為時之易科罰金折算標準，修正前罰金罰鍰提高標準條例第
    2 條前段（現已刪除）規定，就其原定數額提高為100 倍折
    算1 日，則本件被告行為時之易科罰金折算標準，應以銀元
    300 元折算1 日，經折算為新臺幣後，應以新臺幣900 元折
    算為1 日。惟民國95年7 月1 日修正公布施行之刑法第41條
    第1 項前段則規定：「犯最重本刑為5 年以下有期徒刑以下
    之刑之罪，而受6 個月以下有期徒刑或拘役之宣告者，得以
    新臺幣1 千元、2 千元或3 千元折算1 日，易科罰金。」比
    較修正前後之易科罰金折算標準，以95年7 月1 日修正公布
    施行前之規定，較有利於被告，則應依刑法第2 條第1 項前
    段，並適用修正前刑法第41條第1 項前段規定，諭知易科罰
    金之折算標準。
四、按本條例施行前，經通緝而未於中華民國96年12月31日以前
    自動歸案接受偵查、審判或執行者，不得依本條例減刑，中
    華民國96年罪犯減刑條例第5 條定有明文。查被告前於92年
    7 月8 日經臺灣屏東地方法院檢察署發布通緝，而於96年10
    月3 日經臺中市警察局第二分局緝獲始到庭接受偵查、審判
    ，並非自動歸案接受審判，此分別有臺灣屏東地方法院檢察
    署92年7 月8 日屏檢輝宇緝字第648 號通緝書、臺中市警察
    局第二分局通緝案件報告書、96年10月3 日警詢及偵訊筆錄
    、同署96年10月9 日屏檢光偵恭銷字第946 號撤銷通緝書等
    在卷可按，是依上開法律規定，被告之犯行不得予以減刑，
    併予敘明。
五、應依刑事訴訟法第449 條第1 項、第454 條第2 項，刑法第
    2 條第1 項前段、第335 條第1 項、修正前刑法第41條第1
    項前段，刑法施行法第1 條之1 ，修正前罰金罰鍰提高標準
    條例第2 條，逕以簡易判決如主文。
中　　華　　民　　國　　96　　年　　11　　月　　30　　日
                  刑事第二庭    法  官  陳海寧
以上正本證明與原本無異。
如不服本判決應於收受本判決送達後十日內向本院提出上訴書狀
，其未敘述上訴理由者，並得於提起上訴後十日內向本院補提理
由書狀（均須按他造當事人之人數附繕本）「切勿逕送上級法院
」
中　　華　　民　　國　　96　　年　　11　　月　　30　　日
                                書記官  馮得弟
附錄本案論罪科刑法條全文
刑法第335條第1項
意圖為自己或第三人不法之所有，而侵占自己持有他人之物者，
處 5 年以下有期徒刑、拘役或科或併科 1 千元以下罰金。
